# 按权益法确认的投资损失，需要确认递延所得税资产吗

提问人：wx_6407e8a1a1a8 时间：2023-03-11 16:33:55
请问按权益法确认联营企业的投资损失，需要确认递延所得税资产吗？这属于暂时性差异吗？

回答人：chenyiwei
参考：《中审众环研究 2020 》之“问题2-3-30（对权益法核算确认的在合营、联营企业亏损中所占份额，能否确认递延所得税资产）”。